【裁判字號】    94,訴,1640
【裁判日期】    950203
【裁判案由】    違反毒品危害防制條例
【裁判全文】
臺灣臺南地方法院刑事判決              94年度訴字第1640號
公  訴  人  臺灣臺南地方法院檢察署檢察官
被      告  甲○○
上列被告因違反毒品危害防制條例案件，經檢察官提起公訴（九
十四年度毒偵字第二四八五號），被告就犯罪事實為有罪之陳述
，本院裁定進行簡式審判程序，判決如下：
    主  文
甲○○連續施用第一級毒品，累犯，處有期徒刑拾月，扣案之第
一級毒品海洛因包（總毛重貳拾點捌貳公克）均沒收銷燬之，
扣案之盛裝過第一級毒品海洛因之空塑膠袋壹個及夾鏈袋貳拾柒
個均沒收；又連續施用第二級毒品，累犯，處有期徒刑捌月，扣
案之第二級毒品安非他命拾捌包（總毛重玖拾捌點貳柒公克）均
沒收銷燬之，扣案之吸食器壹組及夾鏈袋貳拾柒個均沒收。應執
行有期徒刑壹年肆月，扣案之第一級毒品海洛因包（毛重貳拾
點捌貳公克）及第二級毒品安非他命拾捌包（毛重玖拾捌點貳柒
公克）均沒收銷燬之，扣案之吸食器壹組、盛裝過第一級毒品海
洛因之空塑膠袋壹個及夾鏈袋貳拾柒個均沒收。
    事  實
一、甲○○前因施用第一級毒品海洛因案件，經觀察、勒戒後，
    認無繼續施用毒品之傾向，由本院於民國八十七年八月十一
    日以八十七年度訴字第五０七號為免刑判決確定後，復因施
    用第一級毒品海洛因案件，經觀察、勒戒後，認無繼續施用
    毒品之傾向，而由臺灣臺南地方法院檢察署檢察官於八十七
    年十二月十六日以八十七年度偵字第八七三七號、第一０五
    八七號為不起處分確定。又因施用第二級毒品安非他命案件
    ，經觀察、勒戒後，認有繼續施用毒品之傾向，再送強制戒
    治，嗣因無繼續戒治之必要，本院裁定停止戒治，所餘戒治
    期間，付保護管束，甲○○遂於八十九年九月六日停止戒治
    處分出監，並交付保護管束至八十九年十一月二十四日期滿
    執行完畢；刑罰部分則經檢察官提起公訴，本院於八十九年
    三月十三日以八十九年度南簡字第三六號判處有期徒刑四月
    確定，經檢察官聲請本院就該案件與其另外違犯之偽造文書
    案件（被判處有期徒刑八月）定執行刑後，本院裁定二案應
    執行有期徒刑一年四月，並於九十年十二月八日縮刑期滿執
    行完畢（檢察官誤繕為九十二年八月二十六日執行完畢）。
    詎甲○○猶未戒除施用毒品惡習，於前揭強制戒治執行完畢
    釋放後五年內，又基於施用第一級毒品海洛因之概括犯意，
    自九十四年五月某日起，至九十四年九月二十日下午二時許
    止，在台南市○區○○街八十八號九樓之二住處等地，以將
    海洛因摻入香菸之方式，連續施用第一級毒品海洛因多次；
    另基於施用第二級毒品安非他命之概括犯意，自九十四年五
    月某日起，至九十四年九月二十日下午一時許止，在上址以
    吸食器燒烤安非他命之方式，連續施用第二級毒品安非他命
    多次。嗣為警於九十四年九月二十日晚上九時二十分持臺灣
    台南地方法院檢察署拘票查獲，並於其駕駛之Ｙ八─七九九
    ０號自小客車內扣得第一級毒品海洛因二小包（毛重一．八
    公克）及第二級毒品安非他命二小包（毛重四．四五公克）
    ，繼於其台南市○區○○街八八號九樓之二住處，扣得海洛
    因一包（毛重一九．０二公克）、安非他命十六包（毛重九
    三．八二公克）、吸食器一組、大小電子磅秤各一台、盛裝
    過第一級毒品海洛因之空塑膠袋一個及夾鏈袋二十七個。
二、案經臺南縣警察局報告臺灣臺南地方法院檢察署檢察官偵查
    起訴。
    理  由
一、上揭事實，業據被告坦承不諱，而被告尿液經警於九十四年
    九月二十一日採集送驗結果，呈安非他命、甲基安非他命、
    及嗎啡陽性反應，此有臺南縣警察局少年警察隊偵辦毒品危
    害防制條例案送驗尿液編號與真實姓名對照表個案名冊及長
    榮大學九十四年十月六日確認報告附卷可稽。次查，扣案物
    三包及十八包經鑑定結果，分別為第一級毒品三包（總毛重
    二０．八二公克）及第二級毒品十八包（總毛重九八．二七
    公克），有臺南縣警察局少年警察隊查獲涉嫌毒品危害防制
    條例毒品初步檢驗報告單、內政部警政署刑事警察局九十四
    年十一月二十九日刑鑑字第０九四０一五一七七０號鑑定書
    及法務部調查局九十五年一月十七日調科壹字000000
    000號鑑定通知書在卷足參。再查，被告因施用第一級毒
    品海洛因案件，經觀察、勒戒後，認無繼續施用毒品之傾向
    ，由本院於八十七年八月十一日以八十七年度訴字第五０七
    號為免刑判決確定後，復因施用第一級毒品海洛因案件，經
    觀察、勒戒後，認無繼續施用毒品之傾向，並由臺灣臺南地
    方法院檢察署檢察官於八十七年十二月十六日以八十七年度
    偵字第八七三七號、第一０五八七號為不起處分確定。又因
    施用第二級毒品安非他命案件，經觀察、勒戒後，認有繼續
    施用毒品之傾向，再送強制戒治，嗣因無繼續戒治之必要，
    本院裁定停止戒治，所餘戒治期間，付保護管束，甲○○遂
    於八十九年九月六日停止戒治處分出監，並交付保護管束至
    八十九年十一月二十四日期滿執行完畢等情，有臺灣高等法
    院被告前案紀錄表在卷足憑。此外，復有第一級毒品海洛因
    三包、第二級毒品安非他命十八包、吸食器一組、盛裝過第
    一級毒品海洛因之空塑膠袋一個及夾鏈袋二十七個扣案可佐
    。綜上，本件事證明確，被告施用第一、二級毒品犯行，均
    足以認定。
二、按海洛因、安非他命分屬毒品危害防制條例第二條第二項第
    一、二款所列之第一、二級毒品。故核被告所為，係犯毒品
    危害防制條例第十條第一項之施用第一級毒品罪及同條第二
    項之施用第二級毒品罪。被告非法持有第一級毒品海洛因及
    第二級毒品安非他命之低度行為，均已為其進而施用之高度
    行為所吸收，俱不復另論。其先後多次施用第一級毒品及施
    用第二級毒品之犯行，時間緊接，犯罪構成要件相同，顯均
    係基於概括之犯意反覆為之，為連續犯，俱應依刑法第五十
    六條之規定論以一罪，並分別依法加重其刑。被告所犯上開
    二罪，犯意各別，行為不同，應分論併罰。被告有如事實欄
    所載執行完畢之前科紀錄，有臺灣高等法院被告前案紀錄表
    可稽，其於執行完畢後五年之內，再犯本件有期徒刑以上之
    罪，為累犯，應依刑法第四十七條之規定加重其刑，並分別
    依法遞加重之。爰審酌被告之犯罪動機、目的、手段及曾因
    施用第一、二級毒品案件，經觀察、勒戒及強制戒治程序，
    並經本院以八十九年度南簡字第三六號就施用第二毒品案行
    判處有期徒刑四月，如易科罰金，以三百元折算一日後，仍
    再犯本件之罪，顯見其毫無悔意，戒癮之意志力甚為薄弱，
    惟犯後坦承犯行態度良好等一切情狀，分別量處如主文所示
    之刑，並定其應執行之刑，以資懲儆。末按查獲之毒品，不
    問屬於犯人與否，均沒收銷燬之。毒品危害防制條例第十八
    條第一項前段定有明文。本件扣案之第一級毒品海洛因三包
    （總毛重二０．八二公克）、第二級毒品安非他命十八包（
    總毛重九八．二七公克），分別係毒品危害防制條例第二條
    第二項第一、二款規定之第一、二級毒品無訛，業如前述，
    而盛裝扣案毒品之塑膠袋共二十一個有毒品殘渣黏附其上不
    可分，故均應依同條例第十八條第一項前段宣告沒收銷燬之
    。又查獲之盛裝過第一級毒品海洛因之空塑膠袋一個、夾鏈
    袋二十七個及吸食器一組，分別為被告所有供施用第一、二
    級毒品所用或預備之物，業據被告供承在卷（見本院卷第二
    八、二九頁），故亦應依刑法第三十八條第一項第二款之規
    定宣告沒收。至於扣案之大小電子磅秤各一台，雖為被告自
    承係其所有之物，惟否認係供本案施用毒品所用或預備之物
    ，復查無其他積極具體實證足資證明上情，爰不併予宣告沒
    收，附此敘明。
據上論斷，應依刑事訴訟法第二百七十三條之一第一項、第二百
九十九條第一項前段，毒品危害防制條例第十條第一項、第二項
、第十八條第一項前段，刑法第十一條前段、第五十六條、第四
十七條、第三十八條第一項第二款、第五十一條第五款，判決如
主文。
本案經檢察官乙○○到庭執行職務。
中    華    民    國    95    年    2     月    3     日
                        刑事第六庭  法  官  陳映佐
上正本證明與原本無異。
如不服本判決，應於判決送達後十日內，向本院提出上訴狀。
                                    書記官  鄭吉裕
中    華    民    國    95    年    2     月    7     日
附錄法條
毒品危害防制條例第十條第一、二項：
  施用第一級毒品者，處六月以上五年以下有期徒刑。
  施用第二級毒品者，處三年以下有期徒刑。


司法院資訊處製作；財團法人民間司法改革基金會備份。
